臺灣高雄地方法院民事簡易判決　　　 110年度雄簡字第1725號
原　　　告　阮仁敏　
被　　　告　星展商業銀行股份有限公司

法定代理人　伍維洪　
訴訟代理人　曾慶富　
上列當事人間債務人異議之訴事件，本院於民國110 年12月30日
言詞辯論終結，判決如下：
    主      文
原告之訴駁回。
訴訟費用由原告負擔。
    事實及理由
一、原告主張：原告未與被告有消費往來，且原告於96年8 月31
    日有做債務整合，依強制執行法第14條規定提起異議之訴。
    原告希望可以分期還款但遭被告拒絕。聲明：本院110 年司
    執字第85851 號清償債務事件之強制執行程序應予撤銷。
二、被告則以：原告於99年已認諾本債權（提出臺北地院99司消
    債核14047 號裁定），被告是承受裁定協商附表所列之新加
    坡商星展銀行股份有限公司現金卡本金新台幣( 下同) 317,
    278 元之債權，當時原告是承認有這筆債權。依協商還款約
    定，原告應繳180 期，但原告只繳30期，聲請支付命令時均
    有扣掉。聲明：原告之訴駁回。
三、本院的判斷：
  ㈠經查被告係以其原名泛亞商業銀行股份有限公司，後更名為
    寶華商業銀行股份有限公司，寶華銀行自97年5 月24日起由
    星展銀行概括承受營業及特定資產負責，又承受新加坡星展
    銀行股份有限公司營業之既存銀行，以原告於91年8 月19日
    向被告申請MONEY CARD循環信用貸款，未依約於99年2 月15
    日繳納應繳款項，積欠被告294,194 元及自民國99年2 月15
    日起至清償日止，按週年利率15% 計算之利息，及自99年2
    月15日起至清償日止，逾期在六個月以內者按上開利率百分
    之十、逾期超過六個月部分，按上開利率百分之二十計算之
    違約金，聲請臺灣屏東地方法院於105 年4 月8 日以105 年
    司促字第3426號核發支付命令，原告本人於105 年4 月20日
    收受支付命令未聲明異議，而經該院核發確定證明( 105 年
    5 月16日確定) 等情，均有本院職權調卷之臺灣屏東地方法
    院支付命令卷證資料可參，而原告對於積欠被告上開金額款
    項之事實亦未為爭執；被告以上開確定支付命令為執行名義
    聲請臺灣屏東地方法院強制執行無效果而經該院核發106 年
    司執字第49028 號債權憑證，之後被告曾於107 年3 月9 日
    對原告聲請強制執行而無結果；被告再以該債權憑證，於
    110 年9 月8 日聲請本院110 年司執字第85851 號強制執行
    程序，亦有該執行卷證資料為憑；是原告並未爭執積欠被告
    款項之事實，被告持合法執行名義聲請對原告強制執行，於
    法並無不合。
  ㈡按執行名義成立後，如有消滅或妨礙債權人請求之事由發生
    ，債務人得於強制執行程序終結前，向執行法院對債權人提
    起異議之訴。如以裁判為執行名義時，其為異議原因之事實
    發生在前訴訟言詞辯論終結後者，亦得主張之；執行名義無
    確定判決同一之效力者，於執行名義成立前，如有債權不成
    立或消滅或妨礙債權人請求之事由發生，債務人亦得於強制
    執行程序終結前提起異議之訴，強制執行法第14條第1 項、
    第2 項分別定有明文。本件原告確實積欠被告如執行名義所
    載之款項，並經被告聲請核發支付命令換發債權憑證後依法
    聲請對原告強制執行，所為均合於法律規定；原告雖以希望
    被告與原告私下和解，強制執行扣押薪資反而可能增加原告
    失業風險，對被告並無利益等語，惟所為主張均非依債務人
    異議之訴所能救濟，原告提起本件債務人異議之訴，法律上
    並無理由。
四、綜上，原告依強制執行法第14條規定訴請撤銷本院110 年司
    執字第85851 號清償債務事件之強制執行程序，並無理由而
    應予駁回。
五、本件事證已臻明確，兩造間其餘主張舉證併所提證據，經本
    院審酌認與判決之結果不生影響，不再一一論列，附此敘明
    。
六、結論：本件原告之訴為無理由。因此判決如主文。本件訴訟
    費用應由原告負擔。
中    華    民    國   111    年    1     月    18    日
                  高雄簡易庭  法  官    林玉心
以上正本係照原本作成。
如不服本判決，應於送達後20日內，向本院提出上訴狀並表明上
訴理由，如於本判決宣示後送達前提起上訴者，應於判決送達後
20日內補提上訴理由書（須附繕本）。
中    華    民    國   111    年    1     月    18    日
                              書記官    李月君